【裁判字號】    89,易,630
【裁判日期】    890927
【裁判案由】    竊盜
【裁判全文】
臺灣雲林地方法院刑事判決                          八十九年度易字第六三號
    公  訴  人  臺灣雲林地方法院檢察署檢察官
    被      告  丁○○
    選任辯護人  施登煌
    被      告  乙○○○
右列被告因竊盜案件，經檢察官提起公訴（八十九年度偵字第三一六八號），本院判
決如左：
    主  文
丁○○、乙○○○共同竊盜，各處有期徒刑肆月，均緩刑貳年。
    事  實
一、丁○○與乙○○○均係雲林縣麥寮鄉三盛村台塑六輕廠區內之清潔工。丁○○於
    民國八十九年八月六日凌晨三時許，駕駛Ｎ四－四二九三號自用小貨車搭載乙○
    ○○進入六輕廠區內清掃打蠟，二人竟意圖為自己不法之所有，並基於犯意之聯
    絡，利用工作之便，駕車至六輕廠區○○路、發電廠段旁，共同竊取丙○○○股
    份有限公司所有堆置該處待回收之電纜線共一百九十四公尺（價值新台幣三萬六
    千八百六十元），得手後裝載於前開自用小貨車後車斗及前座椅背後，並以地毯
    、清潔用具及衣服遮蓋。嗣於同日清晨五時五十分許，工作完畢載運該批電纜線
    出廠區，行經廠區東南門時，為該公司警衛甲○○發現，報警當場查獲。
二、案經雲林縣警察局台西分局報請臺灣雲林地方法院檢察官偵查起訴。
    理  由
一、訊據被告丁○○、乙○○○固均坦承在自用小貨車上被查獲遭竊之電纜線，惟均
    矢口否認上開犯行，被告丁○○辯稱：當天伊載乙○○○到工作現場後，發現未
    帶拖把，即獨自一人駕車至他處拿拖把，半路上有一不知名之外籍勞工揮手要伊
    停車，伊即以二千元向該外勞購買查獲之電纜線，乙○○○並不知情云云；被告
    乙○○○辯稱：伊直到被查獲時才知道車上有擺放遭竊之電纜線，並非伊竊取的
    云云。然查右揭事實，業據證人即當場查獲之警衛甲○○於本院訊問時結證明確
    ，並有贓物認領保管收據一紙及相片十二張附卷可稽。次查卷附之相片顯示：遭
    竊之數十節電纜線分別藏放在該Ｎ四－四二九三號自用小貨車車斗前方及前座椅
    背後面，並以地毯、清潔用具及衣服遮蓋，其長度合計達一百九十四公尺等情觀
    之，電纜線遭竊之數量不少，衡情當非被告丁○○獨自一人於短時間內所能完成
    。參以被告丁○○於警偵訊時均辯稱：伊不知電纜線為何會在伊車上云云，而於
    起訴後審理中則改稱：伊是向一不知名之外勞所買云云，其避重就輕及為被告乙
    ○○○脫罪之情已甚灼然；被告丁○○另辯稱：因伊忘記帶拖把，又獨自開車折
    返去拿，工作完畢後，伊將拖把放在工作現場，未放回車上云云。惟經本院質以
    ：就查獲時之照片觀察，該自用小貨車車斗內擺放有二支拖把？被告丁○○再改
    稱：其中一支木柄好像斷了、一支已斷，均無法使用云云。然查該二支拖把均橫
    插於車上工具堆中，依目視並非老舊，其中一支尚有約一半之木柄清晰可見，應
    尚屬可用，被告丁○○竟未取用，在有限之工作時間內，竟為拿另支拖把而多花
    來回約三、四十分鐘之車程往返，顯與常情不符，是其所稱因未帶拖把而折返之
    辯解為虛假。參以前座椅背後亦放有部分電纜線，而由被告二人之衣服掛放遮掩
    之，在未掛放衣服前，該電纜線亦清晰可見之情，則被告乙○○○辯稱：於案發
    前伊均不知車上藏放有電纜線云云，委難採信。綜上所述，被告二人上開辯解，
    均係事後卸責之詞，不足採信，事證明確，其等犯行均堪認定。
二、核被告二人所為，均係犯刑法第三百二十條第一項竊盜罪。其等就上開犯行，有
    犯意之聯絡及行為之分擔，均為共同正犯。爰審酌被告二人已有正當工作，不思
    謹守本份，竟為貪圖利益而竊取他人所有之電纜線，本應重懲，惟其等所竊取之
    電纜線價值非高，所生危害尚非重大，及其等犯後仍否認犯行、不知悔悟等一切
    情狀，量處如主文所示之刑，以資懲儆。查被告二人前均未曾受有期徒刑以上刑
    之宣告，有台灣雲林地方法院檢察署刑案資料查註紀錄表及被告全國前案紀錄表
    各二件在卷可稽，其等為貪圖小利致觸刑典，本院認其二人經此偵審程序及科刑
    教訓後後，當益知警惕，應無再犯之虞，因認對其等所宣告之刑，以暫不執行為
    適當，併均予宣告緩刑二年，以勵來茲而啟自新。
據上論斷，應依刑事訴訟法第二百九十九條第一項前段，刑法第二十八條、第三百二
十條第一項、第七十四條第一款，罰金罰鍰提高標準條例第一條前段，判決如主文。
本案經檢察官盧永盛到庭執行職務
中      華      民      國      八十九      年    九    月    二十七    日
                                         臺灣雲林地方法院刑事第一庭
                                             法  官  唐  光  義
右正本證明與原本無異。
如不服本判決，應於送達後十日內，向本院提出上訴狀。（須附繕本）
                                             書記官  陳  善  永
中      華      民      國      八十九      年    九    月    二十七    日
刑法第三百二十條
意圖為自己或第三人不法之所有，而竊取他人之動產者，為竊盜罪，處五年以下有期
徒刑、拘役或五百元以下罰金。
意圖為自己或第三人不法之利益，而竊佔他人之不動產者，依前項之規定處斷。
前二項之未遂犯罰之。


司法院資訊處製作；財團法人民間司法改革基金會備份。
